臺灣高等法院臺中分院刑事判決　　　　　　　　　九十二年度上訴字第二○九二號
　　上　訴　人
　　即　被　告　己○○
　　選任辯護人　林瓊嘉
右上訴人因瀆職等案件，不服臺灣臺中地方法院九十一年度易字第一五九五號中華民
國九十二年九月十九日第一審判決（起訴案號：臺灣臺中地方法院檢察署九十一年度
偵字第七九五一、七九五二號），提起上訴，本院判決如左：
      主  文
上訴駁回。
己○○緩刑肆年。
      事  實
一、緣辰○○（經台灣台中地方法院判處有期徒刑二年，上訴於本院後，撤回上訴確
    定）係台中縣警察局刑事偵查員，為依據法令從事公務之人員，其明知車輛竊盜
    、車牌遺失資料個別查詢報表係屬中華民國國防以外應秘密之文書，竟基於概括
    之犯意，利用職務之機會，連續自民國九十一年一月十日某時起，在台中縣警察
    局勤務指揮中心使用內政部警政署電腦查詢系統，向內政部警政署資訊室調取台
    閩地區失竊之自小客車資料，俟內政部警政署資訊室將其所欲調取之台閩地區失
    竊自小客車之失車清冊檢送予辰○○後，辰○○即以過濾剪貼部分被害人寅○○
    等四十一人（詳如附表一所示）之資料後，而於九十一年二月初，分別在台中市
    ○○路、民族路口等地，將上開車輛失竊查詢資料，交付予己○○，而洩漏及交
    付關於中華民國國防以外應秘密之文書。辰○○與己○○復共同意圖為自己不法
    所有，並基於概括之犯意聯絡，由辰○○從自由時報分類廣告上尋找出售人頭帳
    戶之廣告，而於九十一年二月初某日以電話與登報販賣人頭帳戶之一名不詳真實
    姓名、年籍成年男子聯絡，並以每個人頭帳新台幣（下同）六千元之價格，向該
    男子共計購得如附表二所示之十個人頭帳戶。辰○○於提供上開車輛失竊資料時
    ，一併交付前揭如附表二所示之人頭帳戶十個及行動電話予己○○，再由己○○
    依據前揭車輛失竊資料之車主姓名、電話號碼，以電話聯絡之方式，向如附表二
    所示之被害人寅○○等人佯稱：你失竊之車輛在我手上，你今天要匯出金錢（一
    萬至七萬元不等之金額）至其指定之帳戶，否則你會沒有失竊車輛之消息等語。
    致被害人寅○○等人陷於錯誤，而分別將如附表二所示之金額，匯入己○○所指
    定如附表二所示人頭帳戶內，再由辰○○立即持前開人頭帳戶之金融卡，前往台
    中市○○路等地之提款機提領贖款。辰○○與己○○二人依前開方式共計詐欺取
    得一百零二萬八千元，再由辰○○將所詐得款項之三、四成分給己○○。嗣於九
    十一年四月二十二日下午一時三十分許，經警在台中市○○路一○五號一樓之提
    款機前逮獲己○○（己○○當時正以行動電話與被害人地○○通話中），並在其
    身上查扣如附表三所示之渠等所有供犯罪所用之行動電話二支，且因此循線查獲
    辰○○，渠等二人始供出上情，並由辰○○帶同警方起出其作案時至提款機提領
    贓款之白色全罩式安全帽一頂及上衣一件（詳附表四所示）。
二、案經台中市警察局第五分局及台中縣警察局刑警隊報請臺灣臺中地方法院檢察署
    檢察官偵查起訴。
      理  由
一、右揭事實，業據上訴人即被告己○○（以下稱被告）於警訊、偵查及本院審理時
    坦承不諱，核與共犯辰○○之供述及如附表二所示之被害人寅○○等四十一人於
    警訊或偵審時指訴之情節相符，並有內政部警政署書函（附有台閩地區失竊之汽
    車車籍資料報表）、車輛竊盜、車牌失竊資料個別查詢報表—查詢車輛認可資料
    、台中縣警察局電腦查詢資料登記簿、台中市警察局車輛失竊證明單、行動電話
    雙向通聯資料查詢表、儲戶交易明細表、匯款回條、匯款申請書、如附表二所示
    之人頭帳戶之開戶資料及其資金往來明細表、提款照片等件附卷可稽，且有扣案
    如附表三所示之行動電話三具等物為憑，復有被告辰○○提領詐得款項時所穿著
    之衣物及全罩式安全內帽扣案足資佐證，可見被告己○○之自白與事實相符，本
    件事證已臻明確，被告犯行堪以認定。
二、查辰○○利用職務上機會取得之車輛竊盜、車牌遺失資料個別查詢報表上之電話
    號碼後，夥同被告向如附表二所示之被害人寅○○等三十九人詐騙金錢得逞，核
    被告所為係犯刑法第三百三十九條第一項詐欺取財既遂罪；另被告等向如附表二
    編號第四○號被害人癸○○、第四一號被害人地○○詐騙金錢尚未得逞之行為，
    則係犯刑法第三百三十九條第三項、第一項詐欺取財未遂罪（本件附表二編號四
    ○及四一號之犯罪事實，雖未據公訴人於起訴書中敘及，惟因本院認該部分與起
    訴事實，具有連續犯裁判上一罪之關係，本院自得一併加以審究，附此敘明）。
    被告與辰○○就上開詐欺取財既遂及詐欺取財未遂犯行，彼此間有犯意聯絡及行
    為分擔，均為共同正犯。被告先後多次詐欺取財既遂、未遂犯行，均時間緊接，
    所犯之構成要件相同，顯係基於概括之犯意反覆為之，為連續犯，應論以詐欺既
    遂一罪，並依法加重其刑。原審審酌被告係受辰○○慫恿，始共同起意詐財，其
    所分取之詐得金錢較少，情節較輕，犯後亦坦承犯行、表示悔意，等一切情狀，
    並引用刑法第二十八條、第五十六條、第三百三十九條第一項、第三十八條第一
    項第二款（惟原判決漏引罰金罰鍰提高標準條例第一條前段，贅引刑法第四十一
    條第一項前段、罰金罰鍰提高標準條例第二條，應予指正），量處被告有期徒刑
    一年六月，並諭知如附表三所示之物品沒收。認事用法均無不合，量刑亦屬妥適
    ，應予維持，被告之上訴，並無理由，應予駁回。末查被告己○○未曾受有期徒
    刑以上刑之宣告，有台灣高等法院被告全國前案紀錄表在卷可稽，其於上訴本院
    後，仍積極與被害人和解，或道歉並賠償被害人之損失，有和解書及附表五所示
    之道歉書在卷可稽，其經此次教訓，當知警惕守法，應無再犯之虞，本院認其所
    宣告之刑，以暫不執行為適當，併予宣告緩刑四年，以啟自新。
據上論結，應依刑事訴訟法第三百六十八條，刑法第七十四條第一款，判決如主文。
本案經檢察官宇○○到庭執行職務。
中      華      民      國      九十三      年      五    月    十三    日
                                   臺灣高等法院臺中分院刑事第五庭
                                         審判長法  官  袁  從  楨
                                               法  官  姚  勳  昌
                                               法  官  郭  同  奇
右正本證明與原本無異。
不得上訴。
                                               書記官  陳  玫  伶
中     華     民     國     九十三     年      五      月     十三      日
                                                                        Ｆ
附表一：
編號  被害人    車牌號碼  失竊時間       失竊地點
一、  寅○○    7R-6660   91.01.21       嘉義市○○○路一五八號前
                          晚上十一時許
二、  戊○○    9H-9367   91.01.21       台中縣龍井鄉○○○路一○一巷內
                          晚上十一時許
三、  巳○○    S0-0000   00.03.02       台南市○區○○街一號前
                          晚上六時許
四、  Ｌ○○    DU-5275   91.03.03       台南縣永康市○○○路二四七號旁
                          晚上八時許
五、  宙○○    H0-0000   00.03.03       新竹市○○○路○段二十三號前
                          凌晨零時許
六、  乙○○    C0-0000   00.03.11       雲林縣斗南鎮○○街七十四號地下室
                          上午七時三十分許
七、  卯○○    ZC-4066   91.03.11       台南市○○路一一○二巷口
                          晚上十時許
八、  鄭麗娜    5N-6891   91.03.11       桃園縣楊梅鎮○○路三巷口
                          上午八時
九、  Ｇ○○    C0-0000   00.03.11       雲林縣東勢鄉○○路
                          上午六時許
一○、陳玨伶    3A-2018   91.01.21       台北縣土城市○○路七號前
                          晚上七時許
一一、亥○○    ZH-2856   91.03.22       高雄縣鳳山市○○路四四七巷二號旁
                          凌晨四時許
一二、Ｈ○○    QM-1587   91.03.24       台南市○○路○段一八九巷九十二弄
                          上午七時許     五十八號前
一三、玄○○    X0-0000   00.03.23       台中市○○街
                          上午九時許
一四、蔡旻英    C0-0000   00.03.23       台中市○○路與中興街口
                          上午七時許
一五、Ａ○○    R0-0000   00.03.21       台中市○村路○段七五七號前
                          上午七時四十分
一六、庚○○    QM-8906   91.03.21       南投縣草屯鎮○○路六十二號旁
                          凌晨四時許
一七、午○○    2M-1517   91.03.22       台南市○○路○段一四九號旁
                          下午四時三十分
一八、壬○○    YE-6525   91.03.21       高雄市○○區○○街八十五巷口
                          上午九時許
一九、Ｆ○○    P0-0000   00.03.24       高雄縣仁武鄉○○○街一六之二號前
                          上午五時許
二○、申○○    Q0-0000   00.02.23       新竹市○○路與竹光路口
                          下午五時許
二一、Ｊ○○    E0-0000   00.04.07       高雄市○○區○○街六九巷
                          上午七時許
二二、Ｃ○○    Q0-0000   00.04.07       台北縣土城市○○路與城林路口
                          凌晨三時
二三、丙○○    W0-0000   00.03.11       台中市○○區○○路與三厝街口
                         上午七時十分
二四、黃○○    8F-9660   91.04.07       桃園市鎮○街二號前
                          上午五時許
二五、丑○○    VM-8339   91.04.07       高雄縣林園鄉○○村○○○街六十號
                          上午六時許     前
二六、Ｋ○○    F0-0000   00.04.07       桃園市○○路八十五號前
                          凌晨四時許
二七、戌○○    BZ-5379   91.04.07       台中市○○街二九九號前
                          上午七時三十分
二八、未○○○  MO-9867   91.04.07       台中市○○區○○路三段七十四巷口
                          上午八時
二九、丁○○    YI-7315   91.03.21       高雄市○○區○○路三六二號前
                          上午十時許
三○、Ｍ○○    RH-7901   91.03.22       台中市○○街○段與工學六街交叉口
                          晚上八時許
三一、辛○○    3Q-6089   91.04.07       台中市○○區○○路二段五四八號
                          上午九時五十分 對面
三二、Ｅ○○    PG-7030 91.04.07       彰化縣溪湖鎮○○○街七○號
                          晚上十時
三三、甲○○    S0-0000   00.04.06       台南市○○區○○路一八八號前
                          下午四時
三四、Ｂ○○    C0-0000   00.04.06       雲林縣虎尾鎮○○街四十號前
                          下午四時許
三五、Ｄ○○    YM-0420   91.04.06       屏東市○○路
                          上午六時許
三六、天○○    P0-0000   00.04.05       高雄市○鎮區○○路與康和路口
                          上午八時許
三七、Ｉ○○    8H-5382   91.04.05       彰化縣田尾鄉○○路○段五八之二號
                          下午十四時許   前
三八、酉○○    J0-0000   00.04.04       台中市○○區○○路二段二八○號前
                          上午六時許
三九、子○○    ST-8173   91.04.05       台南市○區○○路三五一號旁
                          上午六時許
四○、癸○○    E0-0000   00.04.04       台中市○○區○○路與熱河路口
                          上午九時
四一、地○○    R0-0000   00.04.04       台中市○○路○段愛買百貨前
              上午九時三十分
附表二：
編號 被害人  失車車號  匯款時間  匯入銀行及帳號  戶名    詐騙金額  備註
一、 寅○○  7R-6660   91.02.08  第一銀行北台中  張朝祥  六萬元    得逞
                       10:10     分行
                                 000-00000000000
0、 戊○○  9H-9367   91.02.08  第一銀行北台中  張朝祥  五萬元    得逞
                       10:32     分行
                                 000-00000000000
0、 巳○○  S0-0000   00.03.15  第一商業銀行    林志嘉  一萬      得逞
                                 中港分行                五千元
                                 000-00000000000
0、 Ｌ○○  DU-5275   91.03.15  第一商業銀行    林志嘉  三萬元    得逞
   （Ｌ○○之夫張文林）          中港分行
                                 000-00000000000
0、 宙○○  H0-0000   00.03.15  第一商業銀行    林志嘉  二萬元    得逞
                       10:25     中港分行
                                 000-00000000000
0、 乙○○  C0-0000   00.03.29  聯信商業銀行    蔡明正  七萬元  得逞
                                 營業部
                                 000-000000000000000
0、 卯○○  ZC-4066   91.03.29  土地銀行南台中  林靖邦  一萬      得逞
                                 分行                    五千元
                                 000-000000000000
0、 鄭麗娜  5N-6891   91.03.29  土地銀行南台中  林靖邦  二萬元    得逞
                       18:25     分行
                                 000-000000000000
0、 Ｇ○○  C0-0000   00.03.29  土地銀行南台中  林靖邦  五萬元    得逞
                                 分行
                                 000-000000000000
00、陳玨伶 3A-2018   90.03.29  土地銀行南台中  林靖邦  三萬元    得逞
                       11:42     分行
                                 000-000000000000
00、亥○○  ZH-2856  91.04.03  台中商業銀行    黃元龍  三萬元    得逞
                                 大里分行
                                 000-000000000000
00、Ｈ○○  QM-1587  91.04.03  台中商業銀行    黃元龍  二萬元    得逞
                    11:00     大里分行
                                 000-000000000000
00、玄○○  X0-0000  00.04.04  第一商業銀行    黃正坤  二萬      得逞
                                 北台中分行              五千元
                                 000-00000000000
00、蔡旻英  C0-0000  00.04.04  第一商業銀行    黃正坤  二萬元    得逞
    （起訴書所載之蔡佳芯係       北台中分行
      蔡旻英之姐）               000-00000000000
00、Ａ○○  R0-0000  00.04.09  第一商業銀行    黃正坤  二萬元    得逞
    （起訴書事實欄誤為楊三萍）   北台中分行
                                 000-00000000000
00、庚○○  QM-8906  91.04.09  第一商業銀行    黃正坤  二萬元    得逞
                                 北台中分行
                                 000-00000000000
00、午○○  2M-1517  91.04.09  第一商業銀行    黃正坤  二萬      得逞
                                 北台中分行              三千元
                                 000-00000000000
00、壬○○  YE-6525  91.04.09  第一商業銀行    黃正坤  二萬元    得逞
                                 北台中分行
                                 000-00000000000
00、Ｆ○○  P0-0000  00.04.09  第一商業銀行    黃正坤  三萬元    得逞
                                 北台中分行
                                 000-00000000000
00、申○○  Q0-0000  00.04.09  第一商業銀行    黃正坤  三萬元    得逞
                                 北台中分行
                                 000-00000000000
00、Ｊ○○  E0-0000  00.04.12  三信商業銀行    吳子蔥  三萬元    得逞
                       09:26     北屯分行
                                 000-0000000000
00、Ｃ○○  Q0-0000  00.04.12  三信商業銀行    吳子蔥  四萬元    得逞
                       12:57     北屯分行
                                 000-0000000000
00、丙○○  W0-0000  00.04.03  台中商業銀行    黃元龍  一萬      得逞
                                 大里分行                五千元
                                 000-000000000000
00、黃○○  8F-9660  91.04.12  三信商業銀行    吳子蔥  三萬元    得逞
                       09:18     北屯分行
                                 000-0000000000
00、丑○○  VM-8339  91.04.12  台中商業銀行    徐本榮  一萬元    得逞
                                 四民分行
                                 000-000000000000
00、Ｋ○○  F0-0000  00.04.12  台中商業銀行    徐本榮  三萬元    得逞
                       12:18     四民分行
                                 000-000000000000
00、戌○○  BZ-5379  91.04.12  台中商業銀行    徐本榮  四萬元    得逞
    （起訴書誤載為     11:55     四民分行
      陳芳雄）                   000-000000000000
00、未○○○  MO-9867 91.04.12 台中商業銀行    徐本榮  二萬元    得逞
                        12:04    四民分行
                                 000-000000000000
00、丁○○  YI-7315  91.04.04  第一商業銀行    黃正坤  一萬元    得逞
                                 北台中分行
                                 000-00000000000
00、Ｍ○○  RH-7901  91.04.12  台中商業銀行    徐本榮  一萬      得逞
                   13:31     四民分行                五千元
                                 000-000000000000
00、辛○○  3Q-6089  91.04.12  台中商業銀行    徐本榮  二萬元    得逞
                       13:11     四民分行
                                 000-000000000000
00、楊興昌  PG-7030  91.04.12  台中商業銀行    徐本榮  三萬元    得逞
                       12:40     四民分行
                                 000-000000000000
00、甲○○  S0-0000  00.04.18  台中商業銀行    羅永祥  三萬元    得逞
                       09:05     北台中分行
                                 000-000000000000
00、Ｂ○○  C0-0000  00.04.18  台中商業銀行    羅永祥  二萬元    得逞
                       09:25     北台中分行
                                 000-000000000000
00、Ｄ○○  YM-0420  91.04.18  台中商業銀行    羅永祥  三萬元    得逞
                       09:28     北台中分行
                                 000-000000000000
00、天○○  P0-0000  00.04.22  台中商業銀行    賴永同  一萬      得逞
                                 台中分行                五千元
                                 000-000000000000
                                （起訴書帳號有誤）
三七、Ｉ○○  SH-5582  91.04.22  台中商業銀行    賴永同  二萬元    得逞
                                 台中分行
                                 000-000000000000
                                （起訴書帳號有誤）
三八、酉○○  J0-0000  00.04.22  台中商業銀行    賴永同  二萬      得逞
                                 台中分行                五千元
                                 000-000000000000
                                （起訴書帳號有誤）
三九、子○○  ST-8173  91.04.22  台中商業銀行    賴永同  二萬元    得逞
                                 台中分行
                                 000-000000000000
                                （起訴書帳號有誤）
四○、癸○○  E9-3753            台中商業銀行    賴永同  二萬元    未得逞
                                 台中分行                但被害人
000-000000000000        尚未匯款
四一、地○○  R7-0036            尚未指明帳號            三萬元    未得逞
                                                         被害人
                                                         未匯款
附表三：
  一、行動電話二支：（警方在逮捕時被告己○○時所查扣之物品）
      (一)門號：0000000000（無內碼序號）
      (二)門號：0000000000（內碼序號：000000000000000）
  二、白色全罩式安全帽一頂及上衣一件（被告辰○○作案時所穿戴衣物）
附表四（被告等已達成和解之被害人）
  一、庚○○。二、酉○○。三、Ｅ○○。四、Ａ○○。五、Ｍ○○。六、午○○。
  七、申○○。八、巳○○。九、Ｇ○○。一○、子○○。一一、甲○○。一二、天
  ○○。一三、Ｌ○○。一四、Ｈ○○。一五、丙○○。一六、卯○○。一七、蔡旻
  英（和解書以其姐蔡佳芯之名和解）。一八、丁○○。一九、玄○○。二○、Ｆ○○。二一、Ｄ○○。
附表五（被告等以道歉書方式並賠償被害人之損失）
  一、寅○○。二、戊○○。三、宙○○。四、王宏文。五、鄭麗娜。六、陳玨玲。
  七、陳振宏。八、壬○○。九、Ｊ○○。一○、Ｃ○○。一一、黃○○。一二、丑
  ○○。一三、Ｋ○○。一四、戌○○。一五、未○○○。一六、辛○○。一七、Ｂ
  ○○。一八、Ｉ○○。
                                                                        Ｆ
